【裁判字號】    98,簡上,954
【裁判日期】    981028
【裁判案由】    著作權法等
【裁判全文】
臺灣板橋地方法院刑事判決             98年度簡上字第954號
上  訴  人  乙○○
（即被告）
選任辯護人  鄭重文律師（98年3月27日受任）
上列上訴人即被告違反著作權法等案件，不服中華民國98年3 月
23日本院97年度簡字第9877號第1 審簡易判決（檢察官聲請簡易
判決處刑案號：臺灣板橋地方法院檢察署97年度偵字第6529號）
，提起上訴，管轄第2 審之本院合議庭判決如下：
    主  文
原判決撤銷。
乙○○明知係侵害著作財產權之重製物而散布，累犯，處有期徒
刑參月，如易科罰金，以新臺幣壹仟元折算壹日。
扣案之盜版遊戲卡匣壹個沒收之。
    事  實
一、乙○○前於民國（下同）93年間，因竊盜案件，經臺灣臺北
    地方法院於94年1 月24日以94年度簡字第85號判決有期徒刑
    3 月確定，於94年4 月15日易科罰金執行完畢（於本件構成
    累犯）。
二、乙○○明知「SACHEN」之商標圖樣，係聖謙企業股份有限公
    司（下稱：聖謙公司）向我國經濟部中央標準局（現改制為
    經濟部智慧財產局）申請核准註冊，取得商標專用權，指定
    使用於電腦遊樂器用程式卡帶、電腦、計算機、收銀機等之
    商品，仍在商標專用期間內，未得聖謙公司之同意或授權，
    不得於同一或類似商品，使用相同或近似之商標圖樣；亦明
    知所販售之盜版186 合1 遊戲卡匣內所儲存之「十六牌台灣
    麻雀」、「金字塔I 」、「撲克集錦」、「大富翁」、「小
    紅帽」、「變色龍」等電腦程式著作，為聖謙公司享有著作
    權之電腦程式著作財產，非經聖謙公司之同意或授權，不得
    擅自散布，且「十六牌台灣麻雀」、「金字塔I 」、「撲克
    集錦」、「大富翁」、「小紅帽」、「變色龍」等電腦程式
    軟體透過電視遊戲器之執行，在電視畫面上會出現「SACHEN
    」之商標圖樣，足以對外表示該等電腦程式軟體係聖謙公司
    所製造或授權製造，為侵害該公司之著作權暨商標專用權之
    物。竟仍基於散布及販賣之犯意，未經聖謙公司之同意或授
    權，於96年5 月19日23時50分許，在臺北縣中和市○○街84
    號4 樓，透過電腦網路設備連結雅虎奇摩拍賣網站，以賣方
    帳號「hotbuy1979」刊登「GBA 主機（中古9 成新螢幕無刮
    傷)~最後一台!!要買要快!!得標送115 合一卡及保護包」之
    拍賣訊息，並以「hotbuy 1979@yahoo.com.tw. 」之電子郵
    件信箱與買家聯絡，另留下郵局帳號00000000000000號帳戶
    供買家得標後匯款使用，而供不特定人競標包含聖謙公司上
    開遊戲軟體之盜版遊戲卡匣。嗣為聖謙公司負責人丙○○發
    現，而上網以2,680 元含運費之價格得標，並將貨款匯至乙
    ○○上開郵局帳戶後，乙○○即將「186 合1 」之盜版遊戲
    卡匣郵寄予丙○○，因悉上情。
三、案件來源：聖謙公司訴經臺灣板橋地方法院檢察署檢察官偵
    查後聲請簡易判決處刑。
    理  由
一、按被告以外之人於審判外之陳述，雖不符同法第159 條之1
    至之4 之規定，而經當事人於審判程序同意作為證據，法院
    審酌該言詞陳述或書面陳述作成時之情況，認為適當者，亦
    得為證據，刑事訴訟法第159 條之5 第1 項定有明文。本件
    被告及檢察官於審判程序中就下述證據資料屬傳聞證據，且
    不符刑事訴訟法第159 條之1 至之4 之規定者，均同意作為
    證據，而本院審酌各該證據資料作成時之一切客觀情況，認
    為適當，故得為證據，合先敘明。
二、訊據被告乙○○坦承上述犯行不諱，核與證人即告訴人丙○
    ○指訴情節，互核相符；復有盜版遊戲卡匣1 個、內政部著
    作權執照6 張、奇摩拍賣網站列印畫面、包裹列印畫面、盜
    版遊戲卡匣外觀照片、郵政國內匯款執據、國泰世華商業銀
    行存款存根等在卷可資佐證。據上，本案事證積極明確，被
    告犯行，可以被認定，應予以定罪處罰。
三、核被告乙○○所為，係犯商標法第82條販賣仿冒商標商品罪
    及著作權法第91條之1 第2 項散佈侵害著作財產權重製物罪
    ，其以一販售盜版遊戲卡匣行為，觸犯上揭2 罪名，為想像
    競合犯，應從一重之著作權法第91條之1 第2 項散佈侵害著
    作財產權重製物罪處斷；被告有如上所述之犯罪科刑及有期
    徒刑執行完畢之紀錄，有本院98年10月14日言詞辯論終結日
    查悉之臺灣高等法院被告前案紀錄表1 件在卷可稽，是其於
    有期徒刑執行完畢5 年內，故意再犯本件有期徒刑以上之本
    罪，為累犯，應依法加重其刑。原審本於調查審理所得因據
    論處，固非無見，然被告於本院98年3 月23日原審判決後之
    98年7 月2 日已與告訴人聖謙公司間達成調解〈見本院98年
    7 月2 日調解筆錄，附於本院98年度簡附民移調字第112 號
    卷內〉，原審於判決之際尚未能審酌該等情事，容有未洽，
    是該新發生之事實，為原審未及審酌之處，仍屬無可維持，
    應由本院合議庭將原審判決予以撤銷改判。爰審酌被告為圖
    小利，上網販售盜版遊戲卡匣，對著作財產權人市場利益所
    生損害程度，兼衡其犯罪之動機、目的、手段，暨已於原審
    判決後與告訴人間達成和解賠償等一切情狀，酌情量處如主
    文所示之刑，並諭知易科罰金之折算標準。經扣案之被告乙
    ○○所販售盜版遊戲卡匣1 片，應不問屬於犯人與否，應依
    商標法第83條規定沒收之。
四、另同案被告許欣惠、李馨皇部分，經本院原審判決後，控辯
    雙方均未經上訴，已經確定在案，附此敘明。
據上論斷，應依刑事訴訟法第455 條之1 第1 項、第3 項、第36
9 條第1 項前段、第364 條、第299 條第1 項前段，著作權法第
91條之1 第2 項，商標法第82條、第83條，刑法第11條前段、第
47條第1 項、第55條、第41條第1 項前段，判決如主文。
全案均係由檢察官甲○○聲請本院以簡易判決處刑，經檢察官黃
佳權到庭執行職務。
中    華    民    國    98    年    10    月    28    日
                  刑事第5 庭審判長法  官  李釱任
                                  法  官  謝梨敏
                                  法  官  黎錦福
以上正本證明與原本無異。
不得上訴。
                                  書記官  蔡麗春
中    華    民    國    98    年    10    月    28    日
論罪法條：
附錄本案論罪科刑法條全文：
商標法第82條
明知為前條商品而販賣、意圖販賣而陳列、輸出或輸入者，處一
年以下有期徒刑、拘役或科或併科新臺幣5 萬元以下罰金。
著作權法第91條之1
擅自以移轉所有權之方法散布著作原件或其重製物而侵害他人之
著作財產權者，處3 年以下有期徒刑、拘役，或科或併科新臺幣
50萬元以下罰金。
明知係侵害著作財產權之重製物而散布或意圖散布而公開陳列或
持有者，處3 年以下有期徒刑，得併科新臺幣7 萬元以上75萬元
以下罰金。
犯前項之罪，其重製物為光碟者，處6 月以上3 年以下有期徒刑
，得併科新臺幣20萬元以上2 百萬元以下罰金。但違反第87條第
4 款規定輸入之光碟，不在此限。
犯前二項之罪，經供出其物品來源，因而破獲者，得減輕其刑。


司法院資訊處製作；財團法人民間司法改革基金會備份。
